【裁判字號】    98,訴,484
【裁判日期】    980527
【裁判案由】    毒品危害防制條例
【裁判全文】
臺灣桃園地方法院刑事判決               98年度訴字第484號
公  訴  人  臺灣桃園地方法院檢察署檢察官
被      告  甲○○
                      弄13號.
                    （現於台灣高雄女子監獄執行中）
上列被告因違反毒品危害防制條例案件，經檢察官聲請以簡易判
決處刑（97年度毒偵字第6315號），本院認不宜以簡易判決處刑
，改依通常程序審理，被告於審理程序中自白犯罪，本院裁定改
依簡式審判程序，判決如下︰
    主  文
甲○○施用第一級毒品，處有期徒刑捌月。扣案如附表編號一所
示之物沒收銷燬之。扣案如附表編號二所示之物沒收；又施用第
二級毒品，處有期徒刑柒月。應執行有期徒刑壹年貳月。扣案如
附表編號一所示之物沒收銷燬之。扣案如附表編號二所示之物沒
收。
    事  實
一、甲○○前於民國88年7 月間，因施用第二級毒品案件，經本
    院以88年度毒聲字第1365號裁定送觀察、勒戒後，認無繼續
    施用毒品傾向，經臺灣新竹地方法院檢察署檢察官於88 年8
    月3 日以88年度偵字第5524號為不起訴處分確定；復於88年
    9 月間，因施用第二級毒品案件，經本院以88年度毒聲字第
    2085號裁定送觀察、勒戒，並於89年1 月25日入臺灣新竹看
    守所附設勒戒處所執行觀察勒戒，亦認無繼續施用毒品之傾
    向，於89年2 月15日因無繼續施用毒品傾向出所而執行完畢
    ，嗣經檢察官於89年2 月15日以88年度毒偵字第240 號、第
    652 號為不起訴處分確定。甲○○仍不知警惕，又於95 年2
    月間，因施用第一級毒品案件，經本院以95年度毒聲字第71
    號裁定送勒戒處所觀察、勒戒後，因認有繼續施用毒品之傾
    向，再經本院以95年度毒聲字第150 號裁定令入戒治處所施
    以強制戒治，於95年4 月26日入所執行強制戒治，嗣於96年
    3 月21日，因無繼續戒治必要而執行完畢釋放，並經檢察官
    於96年3 月23日，以96年度戒毒偵字第21號為不起訴處分確
    定。
二、詎甲○○仍不知悔改，於前開強制戒治處分執行完畢釋放後
    5 年內，復分別基於施用第一級毒品及施用第二級毒品之犯
    意，（一）於97年10月13日下午3 時許，在其位於新竹縣竹
    東鎮○○路185 巷2 弄13號住處，以其所有如附表編號二所
    示之注射針筒1 支，施用第一級毒品海洛因1 次。（二）於
    97年10月13日上午6 、7 時許，在其位於新竹縣竹東鎮○○
    路185 巷2 弄13號住處，以鋁箔紙燒烤之方式，施用第二級
    毒品甲基安非他命1 次。
三、嗣甲○○因另案遭拘提，經新竹縣政府警察局橫山分局於97
    年10月13日至其住處執行拘提時，當場扣得如附表編號一、
    二所示之物。甲○○並同意警方採集其尿液送驗，結果呈現
    鴉片類、甲基安非他命類陽性反應。
四、案件經新竹縣政府警察局衡山分局報請臺灣桃園地方法院檢
    察署檢察官偵查起訴。
    理  由
一、程序方面：
    本件被告甲○○所犯施用第一級毒品、施用第二級毒品等罪
    ，均非死刑、無期徒刑、最輕本刑為3 年以上有期徒刑之罪
    ，或高等法院管轄第一審之案件，被告於本院準備程序進行
    中，就被訴事實為有罪之陳述，經本院合議庭認合於刑事訴
    訟法第273 條之1 第1 項之規定，裁定進行簡式審判程序，
    此合先敘明。
二、認定犯罪事實所根據之證據及理由：
（一）被告甲○○於警詢、偵查及本院審理中均自白上開犯罪事
      實等語明確（見竹檢97毒偵1994號卷第9 至10頁、第32至
      33 頁 ，本院訴卷第23頁背、第26頁背）。
（二）查獲現場照片6 張、新竹縣政府警察局橫山分局搜索扣押
      筆錄、列管毒品人口尿液檢體採即送驗紀錄表、台灣檢驗
      科技股份有限公司濫用藥物尿液檢驗報告各1 紙（見同上
      偵卷第17至24頁、第36至37頁）。
（三）另有如附表編號一、二所示之物扣案可佐。而附表編號一
      所示之物，經送鑑定結果，為第一級毒品海洛因（毛重0.
      3060公克，淨重0.1060公克，驗餘淨重：0.1044公克）等
      情，有交通部民用航空局航空醫務中心毒品鑑定書在卷可
      稽。
（四）另關於被告有毒品前案紀錄之執行情形，其證據名稱為刑
      案資料查註紀錄表、全國施用毒品案件紀錄表、受觀察勒
      戒人毒品及前科紀錄簡列表。
（五）綜上，被告之自白核與事實相符，應堪採信。本案事證已
      臻明確，被告前揭犯行洵堪認定。
三、論罪科刑之理由：
（一）按海洛因、甲基安非他命各係毒品危害防制條例第2 條第
      1 項第1 款、第2 款所規定之第一、二級毒品，故核被告
      所為，係犯毒品危害防制條例第10條第1 項、第2 項之施
      用第一、二級毒品罪。被告持有第一、二級毒品之低度行
      為，為其施用之高度行為所吸收，不另論罪。
（二）被告所犯如上開2 罪，犯意各別，行為互殊，應予分論併
      罰。
（三）至檢察官起訴意旨稱「甲○○前因施用毒品案件，經臺灣
      新竹地方法院96年8 月17日以96年度竹北簡字第256 號刑
      事判決判處有期徒刑5 月，減為有期徒刑2 月又15日確定
      ，甫於97年3 月14日執行完畢」，爰請求依累犯之規定加
      重其刑云云，固非無見。惟觀諸被告甲○○之台灣高等法
      院被告前案紀錄表，並無此部分之前案資料事實，而偵卷
      所附之被告前案資料中「疑似累犯」之記載，乃另一同名
      同姓甲○○（64年6 月3 日生，身份證字號為Ｚ000000000
      ）之前案資料，此觀諸甲○○（64年6 月3 日生，身份證
      字號為Ｚ000000000）之台灣高等法院被告前案紀錄表即自
      明，是此部分起訴意旨容有誤會，附此敘明。
（四）量刑理由之說明：
      審酌被告前因施用毒品案件經觀察勒戒、強制戒治及處罰
      後，本應徹底戒除毒癮，而今竟繼續施用毒品，顯見並無
      戒除毒害之決心，且犯後坦承犯行，應藉由刑罰之執行矯
      正其行，然念其施用毒品乃自戕一己之身體健康，行為本
      身對社會所造成之危害並非直接、鉅大，並考量本次為警
      查獲之施用次數，及檢察官向本院具體求處施用一級毒品
      部分有期徒刑8 月、施用二級毒品部分有期徒刑7 月，定
      應執行刑有期徒刑1 年2 月等一切情狀，爰分別量處如主
      文所示之刑，並其定應執行之刑，以示懲儆。
（五）沒收部分：
    1.扣案如附表編號一所示之物，經鑑定結果為第一級毒品海
      洛因乙節，已認定如前，應依毒品危害防制條例第18條第
      1 項前段規定，沒收銷燬之；包裹該第一級毒品海洛因之
      包裝袋與前開毒品無從完全剝離，均併依毒品危害防制條
      例第18條第1 項前段規定，沒收銷燬之。又鑑定時經取樣
      鑑驗耗用之毒品，因已不存在，自不得宣告沒收，一併敘
      明。
    2.扣案如附表編號二所示之注射針筒1 支，係被告所有供（
      但非專供）施用第一級毒品所用之物，業經被告自承在卷
      （見審卷第23頁背面），均應依刑法第38條第1 項第2 款
      規定宣告沒收。
四、應適用之法條：刑事訴訟法第299 條第1 項前段、第273 條
    之1 第1 項，毒品危害防制條例第10條第1 項、第2 項、第
    18條第1 項前段，刑法第11條前段、第38條第1 項第2 款、
    第51條第5 款，判決如主文。
本案經檢察官林安紜到庭執行職務。
中    華    民    國    98    年    5     月    27    日
                  刑事第一庭  法  官  顧正德
以上正本證明與原本無異。
如不服本判決應於收受判決後10日內向本院提出上訴書狀，並應
敘述具體理由。其未敘述上訴理由者，應於上訴期間屆滿後20日
內向本院補提理由書 (均須按他造當事人之人數附繕本)「 切勿
逕送上級法院」。
                              書記官  冒佩妤
中    華    民    國    98    年    5     月    27    日
附表：
編號一：第一級毒品海洛因壹小包（毛重0.3060公克，淨重
        0.1060公克，驗餘淨重：0.1044公克）。
編號二：被告所有供施用第一級毒品海洛因之注射針筒壹支。
附錄本件論罪科刑之法條：
毒品危害防制條例第10條
施用第一級毒品者，處 6 月以上 5 年以下有期徒刑。
施用第二級毒品者，處 3 年以下有期徒刑。
毒品危害防制條例第18條
查獲之第一、二級毒品及專供製造或施用第一、二級毒品之器具
，不問屬於犯人與否，均沒收銷燬之；查獲之第三、四級毒品及
製造或施用毒品之器具，無正當理由而擅自持有者，均沒入銷燬
之。但合於醫藥、研究或訓練之用者，得不予銷燬。
前項合於醫藥、研究或訓練用毒品或器具之管理辦法，由法務部
會同行政院衛生署定之。


司法院資訊處製作；財團法人民間司法改革基金會備份。
